Guide to the Archiv Des Vereins Zum Schutz Deutscher Einwanderer in Texas
Beinecke Rare Book and Manuscript Library
- Business Records, 1843-58; Series II; 4.5; (11 boxes)
  Series II, Business Records, (CA 4 b) consists of boxes 12-22 and is divided into six sections. Sections 1 and 2 represent minutes and proceedings of general and various committee meetings. Section 3 contains reports and correspondence from commis- sioners general, colonial directors, general agents, et al. Sections 4 and 5 are made up of applications and inquiries from potential emigrants. Section 6 consists of correspondence with agents, consuls, notaries, lawyers, postmasters, teachers, et al.
  - CA 4 b 1
    - Nr. 1 Sitzungsprotokoll der General- Versammlung vom 15./16. Juni 1847 Blatt 170: Namen der Friedrichs- (Box 12, Folder 75)
      - burger, 1847
    - Nr. 2 Protokolle der General-Versamm- lung des Vereins vom Jahre 1850 (Box 12, Folder 76)
      - S. 280: Mitglieder der evange- lischen Gemeinde in Friedrichsburg S. 59-68: Neuwied in Texas. Aus- wandererbrief, 1850
    - Nr. 3 Generalversammlungen (Box 12, Folder 77)
      - hierin: Bericht des Prinzen Carl über seine Tätigkeit in Texas (p. 171), 1844-47
    - Nr. 5 Sitzungsprotokoll der General- versammlung vom 20. bis 23. Juli 1847 (Box 12, Folder 78)
    - Nr. 7 Protokolle der General-Versamm- lungen des Vereins vom Jahre 1849 (Box 13, Folder 79)
  - CA 4 b 2
    - Nr. 1 Tagebuch der Eingänge, meist Anfragen von Auswanderungslustigen, 16.1.1843 - 15.7.1845, 1843-45 (Box 13, Folder 80)
    - Nr. 2 Journal, 10. Juni 1845 bis Nov. 1846, 1845-46
      Related Archival Materials note
      See: Oversize, Box 45, folder 332
    - Nr. 3 Journal. Geschäftsprotokolle des Komitees des Vereins, 1847-48 (Box 13, Folder 81)
    - Nr. 4 Geschäftsprotokoll des Komi- tees des Vereins 21. April 1849 - 8. Okt. 1862, 1849-62 (Box 13, Folder 82)
    - Nr. 5a Protokolle der Generalver- sammlungen des Vereins vom Jahre 1851 (Box 13, Folder 83)
    - Nr. 6 Protokolle der Generalversamm- lungen vom Jahre 1852 (Box 14, Folder 84)
    - Nr. 7a Anlage zu dem Protokoll der Generalversammlung vom 20. August 1852 bzw. die Vollziehung der Beschlüsse der Generalversammlung (Box 14, Folder 85)
    - Nr. 8 Protokoll der Generalversamm- lung vom 30./31. Mai 1853 (Box 14, Folder 86)
    - Nr. 9 Verhandlungen des Komitees des Vereins, 1847-58 (Box 14, Folder 87)
    - Nr. 10 Protokolle der Generalver- sammlung u.a. (Druck), 1845-55 (Box 14, Folder 88)
  - CA 4 b 3
    - Nr. 3 Korrespondenz mit dem Herrn General-Kommissär Freiherrn von Meuse- bach und dessen Herrn Bruder, dem Königl. Preussischen Herrn Regierungs- Assessor Freiherrn von Meusebach sowie dessen Rechn. 1.4.1845 - 26.1.1847, 1847-51 (Box 14, Folder 89)
    - Nr. 4 Korrespondenz mit dem delegier- ten Kommissar in Indian Point, später Galveston, Cappes, 1851 (Box 14, Folder 90)
    - Nr. 6 Mitteilungen der Generaldirek- tion an die Herren Aktionäre über die Fortschritte der Kolonisation, 1845-47 (Box 15, Folder 91)
    - Nr. 9 Berichte des Kolonialdirektors H. Bourgeois d'Orvanne, 1844 (Box 15, Folder 92)
    - Nr. 10 Geschäftsgang, 1845 (Box 15, Folder 93)
    - Nr. 12 Verhältnis des Vereins zu Henry Francis Fisher in Houston (Austin), 1853-56 (Box 15, Folder 94)
    - Nr. 13 Korrespondenz mit Auswanderen gebildeten Standes, 1844-46 (Box 15, Folder 95)
    - Nr. 15 Wirkungskreis des Kolonial- rats in Texas, 1845 (Box 15, Folder 96)
    - Nr. 17 Korrespondenz mit dem Herrn General-Kommissär Prinzen Solms Durchl.; enthält auch die Korrespon- denz zwischen Hochdemselben und H. Bourgeois d'Orvanne, 1844-47 (Box 15, Folder 97)
    - Nr. 19 Erwerbung des Fisher-Miller' schen Grants und die nachgesuchte Bewilligung des unkonditionellen Eigentums von Seiten der Texanischen Regierung, 1849-50 (Box 15, Folder 98)
    - Nr. 21 Korrespondenz mit Herrn von Meusebach, 1844-47 (Box 15, Folder 99)
    - Nr. 22 Herbeischaffung der erforder- lichen Fonds, insbesondere Verkauf von Ländereien, 1850 (Box 15, Folder 100)
    - Nr. 23 Komiteeangelegenheiten, 1853-56 (Box 15, Folder 101)
    - Nr. 24 Einlösung der Fieldnote bzw. Zahlung der Vermessungskosten, 1849-50 (Box 15, Folder 102)
  - CA 4 b 4
    - Nr. 1 Anmeldungen und Anfragen betr. Auswanderung nach Texas, 1847-58 (Box 16, Folder 103)
    - Nr. 2 Anfragen von Auswanderen etc. (Box 16, Folder 104)
      - Nrn. 1 - 199. Fasz. I u. II, 1843-44
    - Nr. 2a Anfragen von Auswanderern etc. (Box 16, Folder 105)
      - Nrn. 200 - 399, 1843-44
    - Nr. 2b Anfragen von Auswanderern etc. (Box 17, Folder 106)
      - Nrn. 400 - 599. Fasz. III., 1844-45
    - Nr. 2c Anfragen von Auswanderern etc. (Box 17, Folder 107)
      - Nrn. 600 - 799. Fasz. IV., 1845
    - Nr. 4 Korrespondenz der General- Agentur mit dem Bankier L. H. Flers- heim in Frankfurt a.M. (Box 17, Folder 108)
      - Enthält durchweg Benachrichtigungen über 10 fl. eingezahlte Kautionen, 1846
    - Nr. 5 Korrespondenz der General- Agentur mit der Zentral-Verwaltung in Weisbaden, 1846 (Box 17, Folder 109)
    - Nr. 7 Korrespondenz der General- Agentur mit Antwerpen, 1846 (Box 18, Folder 110)
  - CA 4 b 5
    - Nr. 1 Anfragen von Auswanderungs- lustigen - Nrn. 800 - 999., 1845 (Box 18, Folder 111)
    - Nr. 1a Anfragen von Auswanderungs- lustigen - Nrn. 1000 - 1199, 1845 (Box 18, Folder 112)
    - Nr. 2 Anfragen von Auswanderungs- lustigen - Nrn. 1200 - 1399, 1845-46 (Box 19, Folder 113)
    - Nr. 2a Anfragen von Auswanderungs- lustigen - Nrn. 1400 - 1605, 1846-47 (Box 19, Folder 114)
    - Nr. 4 Betr. Auswanderungslustige, welche kein hinreichendes Vermögen besitzen, 1844-46 (Box 19, Folder 115)
    - Nr. 6 Anstellung des Bürgermeisters H. Klappenbach, 1846 (Box 19, Folder 116)
    - Nr. 7 Anstellung von Geistlichen in der Kolonie, 1846 (Box 19, Folder 117)
    - Nr. 9 Bestimmung der Besoldung für den Generalagenten Bené, 1849-51 (Box 19, Folder 118)
    - Nr. 10 Einstellung des Rechnungsrats Reuscher zu Wiesbaden als Geschäfts- führer des Vereins, 1847-55 (Box 20, Folder 119)
    - Nr. 12 Einstellung von Beamten. - Allgemeines, 1844-46 (Box 20, Folder 120)
    - Nr. 13 Aufnahme von Einwanderern (Korrespondenz mit dem Bankier Flers- heim in Frankfurt), 1844-46 (Box 20, Folder 121)
    - Nr. 14 Abschluss von Vereinbarungen mit den Auswanderern, 1844 (Box 20, Folder 122)
    - Nr. 15 Rückzahlung von Pfandgeldern an Auswanderungslustige, die ihren Entschluss widerrufen haben, 1845-46 (Box 20, Folder 123)
    - Nr. 16 Nachlassregulierung der Kolonisten, 1846 (Box 20, Folder 124)
  - CA 4 b 6
    - Nr. 1 Schriftstücke betr. Auswander- er sowie Namenslisten (jahrgangsweise geordnet), 1845-48 (Box 20, Folder 125)
    - Nr. 2 Korrespondenz mit C. Scheid- egger in Waldmichelbach, Hess. Oden- wald, 1845 (Box 20, Folder 126)
    - Nr. 3 Korrespondenz mit dem Post- Expeditor Nathan in St. Goarshausen, 1845 (Box 20, Folder 127)
    - Nr. 4 Korrespondenz mit dem Notar und Advokaten Carl Levin in Osterode am Harz, 1845-46 (Box 20, Folder 128)
    - Nr. 5 Korrespondenz mit Konsul Klaener in Galveston, 1845-53 (Box 20, Folder 129)
    - Nr. 7 Korrespondenz mit dem Agenten Notar Stählin zu Heilbronn, 1845-46 (Box 21, Folder 130)
    - Nr. 8 Korrespondenz der General- agentur mit dem Agenten Notar Stählin in Heilbronn, 1846-47 (Box 21, Folder 131)
    - Nr. 9 Korrespondenz der General- agentur mit dem Agenten von der Trappen in Wesel, 1846 (Box 21, Folder 132)
    - Nr. 10 Korrespondenz mit dem Agenten Silberschmidt in Gellnhausen, 1845-46 (Box 21, Folder 133)
    - Nr. 11 Korrespondenz der General- agentur mit dem Agenten H. Silber- schmidt in Gelnhausen, 1846 (Box 21, Folder 134)
    - Nr. 12 Angelegenheiten der Agenten des Vereins, 1844-46 (Box 21, Folder 135)
    - Nr. 13 Verhältnisse und Ansprüche des Generalagenten M. W. Settegast, 1847, 1851 (Box 21, Folder 136)
    - Nr. 14 Korrespondenz mit dem Generalagenten Herrn Dr. Hill, 1846 (Box 22, Folder 137)
    - Nr. 15 Korrespondenz mit dem Post- meister Thielepape in Wabern, 1845-46 (Box 22, Folder 138)
    - Nr. 17 Ansprüche des Herrn Friedens- richters S. Schultz zu St. Vitt bei Köln, 1848-49 (Box 22, Folder 139)
    - Nr. 18 Korrespondenz mit dem Agenten H. Ref. Schulz in Bonn, 1844-45 (Box 22, Folder 140)
    - Nr. 19 Korrespondenz der General- agentur mit dem Agenten S. Schulz in Bonn, 1846 (Box 22, Folder 141)
    - Nr. 20 Korrespondenz mit J. H. Kasten in Hildesheim, 1845-46 (Box 22, Folder 142)
    - Nr. 21 Korrespondenz mit dem Agenten Schepeler in Münden, 1845 (Box 22, Folder 143)
    - Nr. 22 Korrespondenz mit dem Lehrer Hoffmann in Lafferde, 1845 (Box 22, Folder 144)
    - Nr. 23 Korrespondenz mit dem Agenten Kellermann, 1845 (Box 22, Folder 145)
    - Nr. 24 Korrespondenz mit dem Kauf- mann Epeneter in Büdesheim, 1845 (Box 22, Folder 146)
    - Nr. 25 Korrespondenz mit dem Agenten Registerschreiben Glindemann in Gifhorn, 1845 (Box 22, Folder 147)
    - Nr. 26 Korrespondenz mit dem Land- gerichtsprokurator Türk in Fulda, 1845 (Box 22, Folder 148)
    - Nr. 27 Korrespondenz mit dem Herrn Grafen Schweinitz zu Weilburg, 1845 (Box 22, Folder 149)
    - Nr. 28 Korrespondenz mit dem Agenten Schullehrer Schnabelrauch zu Clan- horst bei Windheim, Kreis Münden, 1845 (Box 22, Folder 150)
- Legal and Financial Records, 1842-63; Series III; 4.75; (12 boxes)
  Series III, Legal and Financial Records, (CA 4 c) is divided into five sections. Sections 1 and 2 contain contracts, proceedings, reports, and other material of a legal nature. Sections 3 and 4 in- clude bills, receipts, deeds, and other financial records. Section 5 represents loan documentation, particularly with Schmidt & Co.
  - CA 4 c 1
    - Nr. 1 Bürgschafts-Dokument des Agenten Epeneter in Büdesheim, 1845 (Box 23, Folder 151)
    - Nr. 2 Bürgschafts-Dokument des Agenten I. H. Z. Kasten in Hildes- heim, 1845 (Box 23, Folder 152)
    - Nr. 3 Original-Schuldverschreibung des Herrn Paul Szirmay in Ober-Ungarn über 5000 fl. rhein., 1847-53 (Box 23, Folder 153)
    - Nr. 4 Vortrag mit Herrn Dr. Grosse und die Abfindung mit demselben, 1845-48 (Box 23, Folder 154)
    - Nr. 5 Kontrakt mit dem Pfarrer C. Staehler von Hintermeilingen, Amt Hadamar, als Seelsorger in Texas, 1846 (Box 23, Folder 155)
    - Nr. 6 Kontrakt mit dem Herrn Doktor Med. Burckhardt aus Remlingen, 1844 (Box 23, Folder 156)
    - Nr. 8 Einschiffung der Auswanderer in Bremen (mit Namenslisten), 1844-46 (Box 23, Folder 157)
    - Nr. 9 Einwanderungsverträge, 1844-46 (Box 23, Folder 158)
    - Nr. 10 Einschiffungen in Antwerpen durch den Agenten Herrn Merz, 1845-46 (Box 23, Folder 159)
    - Nr. 10a Cassa Antwerpen, 1845 (Box 23, Folder 160)
    - Nr. 10b Nachweise der von den Aus- wanderern geleisteten Zahlungen aus- gestellt nach den Abrechnungsbüchern, 1846 (Box 23, Folder 161)
    - Nr. 10c Nachweise der von den Aus- wanderern geliesteten Zahlungen aus- gestellt nach den Abrechnungsbüchern, 1846 (Box 23, Folder 162)
    - Nr. 10d Namentliches Verzeichnis der an Bord befindlichen Auswanderer, 1846 (Box 23, Folder 163)
    - Nr. 11 Merkantilische Angelegen- heiten (Box 23, Folder 164)
      - hierin: Entwurf zu einer Kolonisations- Sparkasse, 1844-45
    - Nr. 12 Verhandlungen mit Baden, 1845 (Box 23, Folder 165)
    - Nr. 13 Verhandlungen mit Württemberg, 1845 (Box 23, Folder 166)
    - Nr. 14 Verhandlungen mit Bayern, 1845 (Box 23, Folder 167)
    - Nr. 15 Verhandlungen mit dem Gross- herzogtum Hessen, 1845 (Box 23, Folder 168)
    - Nr. 16 Lieferungen, 1844-46 (Box 24, Folder 169)
    - Nr. 17 Wirkungskreis des Kolonial- Ingenieurs, 1844 (Box 24, Folder 170)
    - Nr. 18 Einschiffung der Auswanderer in Bremen (Korrespondenz mit Herrn E. F. Oelrich), 1846 (Box 24, Folder 171)
    - Nr. 19 Vertrag mit Herrn Henry F. Fischer betr. das Arrangement mit den Kreditoren des Vereins, 1853 (Box 24, Folder 172)
    - Nr. 20 Medicinalwesen, 1845 (Box 24, Folder 173)
    - Nr. 21 Anstellung der Ärzte in Texas, 1844-45 (Box 24, Folder 174)
    - Nr. 22 Auswanderung im allgemeinen, 1850-52 (Box 24, Folder 175)
    - Nr. 23 Dienstvertrag mit dem Kolonial-Ingenieur Zink in Texas, 1844 (Box 24, Folder 176)
    - Nr. 24 Pachtvertrag mit dem Herrn Hauptmann Strauss aus Wiesbaden über die Plantage Nassau, 1846 (Box 24, Folder 177)
    - Nr. 25 Reederei, n.d. (Box 24, Folder 178)
    - Nr. 25a Liste der Auswanderer nach Texas, welche sich dem Verein zum Schutze deutscher Einwanderer in Texas angeschlossen und Verträge er- halten haben, jedoch nicht mit Ver- einschiffen gegangen sind, 1846 (Box 24, Folder 179)
    - Nr. 25b Liste der 1845 von Bremen und Antwerpen abgegangenen Schiffe, im ganzen 4237 Köpfe, 1846 (Box 24, Folder 180)
    - Nr. 25c Angebote der Firma C. M. Schröder und Co. und Dr. F. Schmidt, Hamburg, bzgl. Auswanderung über Hamburg, 1846 (Box 24, Folder 181)
    - Nr. 26 Handels-Agentur in Texas, 1844-45 (Box 24, Folder 182)
    - Nr. 27 Korrespondenz mit dem Hause Lüdering & Comp. in Bremen, 1843-46 (Box 24, Folder 183)
    - Nr. 28 Korrespondenz der General- Agentur mit Bremen (Box 24, Folder 184)
      - hierin: Namenslisten, 1846
    - Nr. 29 Anschaffung von Maschinen, Werkzeugen und sonstigen technischer Gebrauchsgegenständen für die Kolonie in Texas, 1844-46 (Box 24, Folder 185)
    - Nr. 30 Einzelne Original-Verträge, 1847-63 (Box 25, Folder 186)
    - Nr. 31 Reuscher. Einzahlungen der Aktionäre, 1847-62 (Box 25, Folder 187)
    - Nr. 32 Kautions-Dokument des Hand- lungsagenten H. Bracht aus Düsseldorf (Box 25, Folder 188)
      - hierin: Dienstvertrag mit H. Bracht, 1845-49
    - Nr. 33 Bürgschaft des Agenten Schul- lehrer Schnabelrauch in Clanhorst bei Windheim, 1845 (Box 25, Folder 189)
    - Nr. 34 Bürgschafts-Dokument des Levin in Osterode, 1845 (Box 25, Folder 190)
    - Nr. 35 Forderung des Vereins an den Schiffsreeder Serrigiers in Antwerpen sowie Korrespondenz mit Julius van Eeten in Antwerpen, 1846 (Box 25, Folder 191)
    - Nr. 36 Miscellanea, Briefe an K. R. Reuscher, 1849-53 (Box 25, Folder 192)
    - Nr. 38 Bürgschafts-Dokument dem Landgerichtsprokurators Türk in Fulda, 1845 (Box 25, Folder 193)
    - Nr. 39 Dienstvertrag mit dem Chirur- giegehilfen Netté in Texas, 1844 (Box 25, Folder 194)
    - Nr. 40 Dienstvertrag mit dem Kolonial-Rechnungsführer v. Coll in Texas, 1844 (Box 25, Folder 195)
    - Nr. 40a Statuten des (Darmstädter) Nationalvereins (Box 25, Folder 196)
  - CA 4 c 2
    - Nr. 1 Betr. Texas-Verein und S. D. den Prinzen Carl zu Solms, 1849-51 (Box 25, Folder 197)
    - Nr. 5 Betr. Kolonie des H. Castro, 1844-45 (Box 25, Folder 198)
    - Nr. 7 Verhandlungen mit der bel- gischen Kolonisations-Gesellschaft von Guatemala, 1844-45 (Box 25, Folder 199)
    - Nr. 8 Anschaffung von Lebensmitteln bzw. Aufwand für die Emigranten, 1845-49 (Box 25, Folder 200)
    - Nr. 9 Nachrichten über nach Texas ausgewanderte und daselbst ver- storbene Personen, 1847-49 (Box 25, Folder 201)
    - Nr. 10 Kontrakte mit dem Hofrat Martin von Freiburg und Friedrich Roehr von Wiesbaden, 1848-57 (Box 26, Folder 202)
    - Nr. 11 Korrespondenz mit Sr. Hoch- geboren dem Herrn Grafen von Renesse zu Cuygoven bei Looz über Lüttich, 1856-66 (Box 26, Folder 203)
    - Nr. 12 Ausnahmestellung des Grafen von Renesse im Schmitschen Consortium, 1848-57 (Box 26, Folder 204)
    - Nr. 13 Klage gegen (Box 26, Folder 205)
      - 1. die Erben Castell 2. den Grafen Renesse, 1856-62
    - Nr. 14 Texasanlehen. - Bericht und Gutachten, 1858 (Box 26, Folder 206)
    - Nr. 15 Vermögensauseinandersetzung der Erben des Oberappellationsgerichts- Vizepräsidenten Freiherrn von Preuschen zu Wiesbaden, 1850-55 (Box 26, Folder 207)
    - Nr. 16 Korrespondenz Sr. Erlaucht des Herrn Grafen von Castell, General- direktor, mit den Verwaltungsbeamten in Mainz, 1845-46 (Box 26, Folder 208)
    - Nr. 17 Anfragen von Polizei- und sonstigen Behörden, 1845-46 (Box 26, Folder 209)
    - Nr. 18 Korrespondenz mit den Aktionären, 1845-47 (Box 27, Folder 210)
    - Nr. 19 Korrespondenz mit den Aktionären, welche keinen bestimmten Geschäftszweig umfasst., 1842-47 (Box 27, Folder 211)
  - CA 4 c 3
    - Nr. 1 Rechnungen Dr. Hill; Namens- verzeichnisse von Auswanderern; Zeitungsberichte über den Verein, 1844-45 (Box 27, Folder 212)
    - Nr. 2 Rechnung für den Verein zum Schutze deutscher Einwanderer in Texas, 1843-47 (Box 27, Folder 213)
    - Nr. 3 Anstellung und Wirkungskreis des Kolonial-Rechnungsführers H. v. Coll in Texas, 1844-48 (Box 27, Folder 214)
    - Nr. 4 Forderungen an den Verein, 1845-46 (Box 27, Folder 215)
    - Nr. 5 Depositum und sonstige Ent- schädigungsansprüche des Franz Justus Wurzbach in Mannheim; Korrespondenz, 1846-53 (Box 27, Folder 216)
    - Nr. 6 Anweisungen der Kolonial- direktion in Texas, 1845 (Box 27, Folder 217)
    - Nr. 7 Anweisungen auf den Bankier Flersheim in Frankfurt a/M., 1845 (Box 27, Folder 218)
    - Nr. 8 Deponierte Kapitalien, 1845 (Box 27, Folder 219)
    - Nr. 9 Zahlung der Aktien, Unter- stützungsgelder und sonstige Schen- kungen durch die Mitglieder des Vereins, 1842-46 (Box 27, Folder 220)
    - Nr. 10 Anweisungen auf die Kolonial- Kasse in Texas, 1845 (Box 27, Folder 221)
    - Nr. 11 Negoziation einer Anleihe, 1845-46 (Box 27, Folder 222)
    - Nr. 12 Korrespondenz mit dem Bankier- Hause Flersheim in Frankfurt a/M., 1843-47 (Box 28, Folder 223)
    - Nr. 12a Korrespondenz mit dem Ban- kier-Hause Flersheim in Frankfurt a/M., 1847-52 (Box 28, Folder 224)
    - Nr. 13 Urkunden zur Rechnung über Einnahmen und Ausgaben für den Verein vom 24. Nov. 1847 bis 1. April 1849, 1847-49 (Box 28, Folder 225)
    - Nr. 14 Urkunden zur Rechnung über Einnahmen und Ausgaben für den Verein vom 1 Apr. 1849 bis 31. März 1850, 1849-50 (Box 28, Folder 226)
    - Nr. 15 Urkunden zur Rechnung über Einnahmen und Ausgaben für den Verein vom 1. Apr. 1850 bis 1. Nov. 1850 (Box 28, Folder 227)
    - Nr. 16 Urkunden zur Rechnung über Einnahmen und Ausgaben für den Verein vom 1. Nov. 1850 bis 1. Mai 1851, 1850-51 (Box 29, Folder 228)
    - Nr. 17 Urkunden zur Rechnung über Einnahmen und Ausgaben des Vereins wegen des Anlehens bei den Handlungs- häusern Phil. Nik. Schmidt und L. H. Flersheim zu Frankfurt a/M vom 1. Mai 1851 bis 30. Apr. 1852, 1851-52 (Box 29, Folder 229)
    - Nr. 18 Urkunden zur Rechnung über Einnahmen und Ausgaben für den Verein vom 1. Mai 1851 bis 30. Apr. 1852, 1851-52 (Box 29, Folder 230)
  - CA 4 c 4
    - Nr. 1 Urkunden zur Rechnung über Einnahmen und Ausgaben für den Verein vom 1. Mai 1852 bis 30. Mai 1853, 1852-53 (Box 29, Folder 231)
    - Nr. 2 Urkunden zur Rechnung über Einnahmen und Ausgaben für den Verein vom 30. Mai 1853 - 30. Mai 1854, 1853-54 (Box 29, Folder 232)
    - Nr. 3 Urkunden zur Rechnung über Einnahmen und Ausgaben für den Verein vom 30. Mai 1854 bis 30. Mai 1855, 1854-55 (Box 30, Folder 233)
    - Nr. 4 Urkunden zur Rechnung über Einnahmen und Ausgaben für den Verein vom 30. Mai 1855 bis 30. Mai 1856, 1855-56 (Box 30, Folder 234)
    - Nr. 5 Urkunden zur Rechnung über Einnahmen und Ausgaben für den Verein vom 1. Mai 1856 bis 30. April 1857, 1856-57 (Box 30, Folder 235)
    - Nr. 6 Aufnahme eines Kapitals von fl. 1.200.000 bei den Handlungshäusern Philipp Nikolaus Schmidt und L. H. Flersheim zu Frankfurt a/M., 1847-51 (Box 30, Folder 236)
    - Nr. 7 Vertrag über das Anlehn bei Ph. N. Schmidt, 1851 (Box 30, Folder 237)
    - Nr. 8 Akten der für das Anlehn be- stimmten Kommission, 1852-43 (Box 30, Folder 238)
    - Nr. 9 Schmidt'sche Darlehnsangelegen- heit, 1853-54 (Box 31, Folder 239)
    - Nr. 10 Schmidt'sche Darlehnsange- legenheit. - Rechnungsablegung, 1854 (Box 31, Folder 240)
    - Nr. 11 Akten der für das Anlehn be- stellten Kommission, 1854-55 (Box 31, Folder 241)
    - Nr. 12 Akten der für das Anlehn be- stellten Kommission, 1854-56 (Box 31, Folder 242)
  - CA 4 c 5
    - Nr. 1 Urkunden zu den Rechnungen über Einnahme und Ausgabe: a) des Vereins deutscher Fürsten und Edel- leute wegen des Schmidt'schen Anlehns vom 30. Mai 1854 bis 30. Mai 1855; b) der Kostenbeiträge wegen dieses Anlehns vom 30. Okt. 1854 bis 26. Aug. 1855, 1854-55 (Box 32, Folder 243)
    - Nr. 2 Urkunden zur Rechnung über Ein- nahmen und Ausgaben des Vereins wegen des Schmidt'schen Anlehns vom 30. Mai 1855 bis 30. Mai 1856, 1855-56 (Box 32, Folder 244)
    - Nr. 3 Urkunden zur Rechnung über die Kostenbeiträge der hohen Beteiligten bei dem Schmidt'schen Ahlehn vom 26. Aug. 1855 bis Ende Jan. 1857, 1855-57 (Box 32, Folder 245)
    - Nr. 4 Belege zur Rechnung über Ein- nahme und Ausgabe des Vereins wegen des Schmidt'schen Anlehns vom 30. Mai 1856 bis 30. Mai 1857, 1856-57 (Box 32, Folder 246)
    - Nr. 5 Belege zur Rechnung über die Kostenbeiträge der hohen Beteiligten bei dem Schmidt'schen Anlehn vom 31. Jan. 1856 bis 1. Mai 1857, 1856-57 (Box 32, Folder 247)
    - Nr. 6 Rechnung über die Kostenbei- träge der hohen Beteiligten bei dem Schmidt'schen Anlehn vom 30. Okt. 1852 bis 30. Okt. 1854, 1852-54 (Box 32, Folder 248)
    - Nr. 7 Rechnung über die Kostenbei- träge der hohen Beteiligten bei dem Schmidt'schen Anlehn vom 30. Okt. 1852 bis 30. Okt. 1854, 1852-54 (Box 32, Folder 249)
    - Nr. 8 Urkunden zu den Rechnungen über Einnahme und Ausgabe a) des Vereins wegen des Schmidt' schen Anlehns vom 30. Mai 1853 bis 30. Mai 1854 b) der Kostenbeiträge wegen dieses Anlehns vom 30. Mai 1853 bis 30. Mai 1854, 1853-54 (Box 32, Folder 250)
    - Nr. 9 Urkunden zur Rechnung des Ver- eins wegen des Schmidt'schen Anlehns vom 1. Mai 1852 bis 30. Mai 1852, 1852-53 (Box 32, Folder 251)
    - Nr. 10 Urkunden zur Rechnung über die bei Schmidt & Co. in New-Orleans für den Verein 1848 erhobenen 50.000 Dollars (Box 33, Folder 252)
    - Nr. 11 Betr. Schmidt'sches Anlehn, 1856-62 (Box 33, Folder 253)
    - Nr. 12 Urkunden zur Rechnung über Einnahme und Ausgabe des Vereins wegen des Schmidt'schen Anlehns vom 30. Mai 1857 bis 30. Mai 1858, 1857-58 (Box 33, Folder 254)
    - Nr. 13 Rechnungen betr. die Kosten- beiträge der hohen Beteiligten bei dem Schmidt'schen Anlehn, 1856-59 (Box 33, Folder 255)
    - Nr. 14 Rechnung und Urkunden zur Rechnung über Einnahme und Ausgabe des Vereins wegen des Schmidt'schen Anlehns vom 30. Mai 1859 bis 30. Mai 1860, 1859-60 (Box 33, Folder 256)
    - Nr. 15 Rechnung und Urkunden zur Rechnung über Einnahme und Ausgabe des Vereins wegen des Schmidt'schen Anlehns vom 30. Mai 1858 bis 30. Mai 1859, 1858-59 (Box 34, Folder 257)
    - Nr. 16 Rechnung und Urkunden zur Rechnung über die Kostenbeiträge der hohen Beteiligten bei dem Schmidt' schen Anlehn vom 1. Mai 1859 bis 1. Mai 1860, 1859-60 (Box 34, Folder 258)
    - Nr. 17 Rechnung und Urkunden zur Rechnung über Einnahme und Ausgabe des Vereins wegen des Schmidt'schen Anlehns vom 30. Mai 1860 bis 30. Mai 1861, 1860-61 (Box 34, Folder 259)
    - Nr. 18 Rechnung und Urkunden zur Rechnung über die Kostenbeiträge der hohen Beteiligten bei dem Schmidt' schen Anlehn vom 1. Mai 1860 bis 1. Mai 1861, 1860-61 (Box 34, Folder 260)
    - Nr. 19 Rechnung und Urkunden zur Rechnung über Einnahme und Ausgbe des Vereins wegen des Schmidt'schen An- lehns vom 30. Mai 1861 bis 30. Mai 1862, 1861-62 (Box 34, Folder 261)
    - Nr. 20 Rechnung und Urkunden zur Rechnung über die Kostenbeiträge der hohen Beteiligten bei dem Schmidt' schen Anlehn vom 1. Mai 1861 bis 1. Mai 1862, 1861-62 (Box 34, Folder 262)
    - Nr. 21 Rechnungen über das Schmidt' sche Darlehn vom 30. Mai 1861 bis 30. Mai 1862 und 30. Mai 1862 bis 31. Dez. 1862 mit Belegen sowie Rechnungen über die Beiträge der Beteiligten zu dem Darlehn vom 1. Mai 1862 bis 1. Okt. 1863, 1861-63 (Box 34, Folder 263)
- Banking Records, 1840-93; Series IV; 2.5; (6 boxes)